pt-BR: Alimentos, bebidas e tabaco > Alimentos > Condimentos e molhos > Azeitonas e alcaparras: Alcaparras; Azeitonas
pl: Żywność, napoje i tytoń > Żywność > Przyprawy i sosy > Oliwki i kapary: Kapary; Oliwki
sv: Mat, dryck och tobak > Livsmedel > Kryddor och såser > Oliver och kapris: Kapris; Oliver
es: Alimentación, bebida y tabaco > Alimentos > Condimentos y salsas > Alcaparras y aceitunas: Alcaparras; Aceitunas
nb: Mat, drikkevarer og tobakk > Matvarer > Tilbehør og sauser > Oliven og kapers: Kapers; Oliven
hr-HR: Hrana, piće i duhan > Prehrambeni artikli > Začini i umaci > Masline i kapari: Kapari; Masline
fi: Ruoka, juoma ja tupakkatuotteet > Ruokatuotteet > Maustekastikkeet ja kastikkeet > Oliivit ja kaprikset: Kaprikset; Oliivit
ja: 食品・飲料 > 食品 > 調味料・ソース > オリーブ・ケッパー: ケッパー; オリーブ
sl-SI: Hrana, pijača in tobak > Prehrambeni izdelki > Dodatki jedem in omake > Olive in kapre: Kapre; Olive
ro-RO: Alimente, băuturi și tutun > Produse alimentare > Condimente și sosuri > Măsline și capere: Capere; Măsline
de: Nahrungsmittel, Getränke & Tabak > Lebensmittel > Würzmittel & Saucen > Oliven & Kapern: Kapern; Oliven
nl: Eten, drinken en tabak > Voedselitems > Specerijen en sauzen > Olijven en kappertjes: Kappertjes; Olijven
pt-PT: Comida, bebidas e tabaco > Artigos alimentares > Condimentos e molhos > Azeitonas e alcaparras: Alcaparras; Azeitonas
da: Fødevarer, drikkevarer og tobak > Fødevarer > Krydderier og saucer > Oliven og kapers: Kapers; Oliven
zh-CN: 饮食/烟酒 > 食品 > 酱汁与调味品 > 橄榄/酸豆: 酸豆; 橄榄
cs: Jídlo, pití a tabák > Potraviny > Přísady, ochucovadla a omáčky > Olivy a kapary: Kapary; Olivy
ru: Продукты, напитки и табачные изделия > Пищевые продукты > Приправы, добавки и соусы > Оливки и каперсы: Каперсы; Оливки
hu: Élelmiszerek, italok és dohányáru > Élelmiszertételek > Fűszerek és szószok > Olajbogyó és kapribogyó: Kapribogyó; Olajbogyó
lt-LT: Maistas, gėrimai ir tabakas > Maisto prekės > Pagardai ir padažai > Alyvuogės ir kaparėliai: Kaparėliai; Alyvuogės
th: อาหาร เครื่องดื่ม และยาสูบ > รายการอาหาร > เครื่องปรุงรสและซอส > มะกอกและเคเปอร์: เคเปอร์; มะกอก
fr: Alimentation, boissons et tabac > Aliments > Sauces et condiments > Olives et câpres: Câpres; Olives
en: Food, Beverages & Tobacco > Food Items > Condiments & Sauces > Olives & Capers: Capers; Olives
ko: 식품/음료/담배 > 식품 > 양념/소스 > 올리브/케이퍼: 케이퍼; 올리브
it: Cibo, bevande e tabacco > Alimenti > Condimenti e salse > Olive e capperi: Capperi; Olive
tr: Yiyecek, İçecekler ve Tütün Mamülleri > Yiyecek Çeşitleri > Çeşniler ve Soslar > Zeytinler ve Kapariler: Kapari; Zeytin
vi: Thực phẩm, đồ uống và thuốc lá > Hàng thực phẩm > Gia vị và nước sốt > Quả ô liu và quả bạch hoa: Quả bạch hoa; Quả ô liu
sk-SK: Potraviny, nápoje a tabakové výrobky > Potraviny > Ochucovadlá a omáčky > Olivy a kapary: Kapary; Olivy
bg-BG: Храна, напитки и тютюневи изделия > Хранителни продукти > Добавки и сосове > Маслини и каперси: Каперси; Маслини
zh-TW: 食物、飲料和菸草 > 食品 > 調味料/醬料 > 橄欖和續隨子: 續隨子; 橄欖
el: Τρόφιμα, ποτά & προϊόντα καπνού > Είδη διατροφής > Καρυκεύματα & σάλτσες > Ελιές & κάπαρη: Κάπαρη; Ελιές